【裁判字號】    95,毒抗,331
【裁判日期】    950721
【裁判案由】    毒品危害防制條例
【裁判全文】
臺灣高等法院刑事裁定                 95年度毒抗字第331號
    抗  告  人
    即  被  告  甲○○
上列抗告人因違反毒品危害防制條例案件，不服臺灣板橋地方法
院95年度毒聲字第1200號，民國95年6 月16日裁定（聲請案號：
臺灣板橋地方法院檢察署95年度聲戒字第299 號），提起抗告，
本院裁定如下：
    主  文
抗告駁回。
    理  由
一、原裁定意旨略以：被告甲○○因施用第一級毒品海洛因案件
    ，經臺灣板橋地方法院以95年度毒聲字第506 號裁定送臺灣
    台北看守所附設勒戒處所，施以觀察、勒戒後，認有繼續施
    用毒品之傾向，有該所95年5 月30日出具之繼續施用毒品傾
    向證明書附卷可稽，爰依毒品危害防制條例第20條第2 項規
    定，裁定被告令入戒治處所施以強治戒治等語。
二、抗告意旨以：抗告人因毒品案件經裁定強制觀察勒戒，自95
    年4月20日起至95年6月19日執行期滿（95年觀執字第497 號
    ），依執行指揮書之規定，應於執行期滿日之翌日上午由勒
    戒處所釋放，而抗告人至今仍於勒戒處所勒戒，自屬違法，
    爰依法提起抗告云云。
三、經查：
  (一)抗告人即被告甲○○因施用第一級毒品海洛因案件，經臺灣
    板橋地方法院以95年度毒聲字第506 號裁定送臺灣台北看守
    所附設勒戒處所，施以觀察、勒戒後，認有繼續施用毒品之
    傾向，有該所95年5 月30日出具之繼續施用毒品傾向證明書
    附卷可證（見95年毒偵字第1136號卷第49頁）。又有無繼續
    施用毒品傾向之評估標準，除審酌受勒戒人勒戒後之結果外
    ，勒戒前之各種情況，仍應作為評估之依據。而依勒戒處所
    評分說明手冊規定，係以人格特質、臨床徵候及相關環境因
    素三項合併計算分數：(一)分數60分以上，判定為有繼續施用
    毒品傾向。(二)50分以下判定為無繼續施用毒品傾向。(三)51分
    至59分由判定者再做整體評估後決定，若判定為有繼續施用
    毒品傾向需加註理由。
  (二)本件被告甲○○人格特質得40分；並認被告有戒斷症狀、多
    重藥物使用、注射使用、使用期間超過1 年、情緒及態度略
    差，而認臨床徵候得55分；環境相關因素得4 分，合計99分
    ，綜合判斷為「有繼續施用毒品傾向」，有臺灣台北看守所
    95年5 月30日之「有無繼續施用毒品傾向證明書」附卷可稽
    。則該勒戒處所綜合評分者依個案之臨床實務及具體事證，
    判定被告為「有繼續施用毒品傾向」，依上開說明，尚無不
    合。
  (三)按觀察勒戒處分執行條例第8條第2項後段規定「受觀察、勒
    戒人經觀察、勒戒結果，有繼續施用毒品傾向者，於勒戒處
    所依法院裁定移送戒治處所施以強制戒治前，應繼續收容。
    其收容期間，計入戒治期間」。依此規定，受觀察、勒戒人
    經觀察、勒戒結果，有繼續施用毒品傾向者，尚不得釋放，
    而應繼續收容，俟法院裁定送達後，逕移送戒治處所施以強
    制戒治，僅其收容期間應計入戒治期間而已，要不生法院裁
    定送達逾觀察、勒戒之二個月期間即應釋放之問題。本件抗
    告人既經認定有繼續施用毒品傾向，勒戒處所於法院裁定抗
    告人移送戒治處所施以強制戒治前，自應依法繼續收容，其
    收容期間則計入戒治期間，抗告人所指容有誤解。況抗告人
    以觀察勒戒期滿，應予釋放乙節，與其是否仍有繼續施用毒
    品傾向，並無必然關連，不能作為解免強制戒治之事由。從
    而原審裁定抗告人令入戒治處所施以強制戒治6 個月以上，
    至無繼續強制戒治之必要為止，但最長不得逾1 年，並無不
    當，抗告為無理由，應予駁回。
四、據上論斷，應依刑事訴訟法第412條，裁定如主文。
中    華    民    國    95    年    7     月    21   日
                  刑事第10庭    審判長法  官  劉景星
                                      法  官  陳博志
                                      法  官  李春地
以上正本證明與原本無異。
不得再抗告。
                                      書記官  蘇秋
中    華    民    國    95    年    7     月    21    日


司法院資訊處製作；財團法人民間司法改革基金會備份。
